

SITRAKA Andrianaly Teby

CONTACT

+261 34 52 411 60

AB 393 Ampitatafika Ambohitsaratelo

Sitrakateby45@gmail.com

FORMATION

2010_2015 che: Iva (gsk): fitiliana cancer du col, sensebilisation en système vad, dav, groupe, rri, . Rapportage datawiners (smart phon)

2015_2017: Msyouth . Gérer les planing des Ac . Suivi et évaluation Ac . Préparation sur terrain au niveau fokotany et Communal.

Lycée Technique Professionnelle

2010-2017

BREVET DE TECHNICIEN SUPERIEUR

Lycée Technique Professionnelle 2007-2008

DIPLOME BACCALAUREAT/ RESTAURATION

Lycée Technique Professionnelle 2007-2008

LANGUES

Anglais: Notion

Fançais: Courant

Malagasy: Maternele

PROFIL

Je suis souriante, travailleur et honnête. Motivée, Vif et dynamique de nature, je sais également garder mon calme dans des situations inattendues. Attentif à ce que je fais, je saurai veiller avec rigueur aux comptes de mes attributions. Mes experiences reçus mon permi de vous attribuer et de vous envoyer ma candidatures.

EXPERIENCE PROFESSIONNELLE

Société DUO OR CALL I Gerante

Avril 2020- Octobres 2022

Tâches réalisées,

- ✓ Responable Administratifs;
- ✓ Responsable des Opérations
- ✓ Collaborateur
- ✓ Responsable Productions.

Société INCALL I Conseiller Clientèle

Avril. 2019 - Avril. 2020

Tâches réalisées,

- ✓ Réception d'appel
- ✓ Consultant
- ✓ Emission d'appel

Société Marie STOPS | COMMERCIAL

Fevr. 2010 - Fevr. 2016

Tâches réalisées,

- ✓ ENQUETTEUR
- ✓ Life SKILS
- ✓ PLANNING FAMILLIALE
- ✓ Reportage DATAWINERS

AUTRES FORMATIONS

- ✓ COMMUNICATION
- ✓ COMMERCIALE
- ✓ ENQUETTEUR

COMPETENCES

Pack Office Compétence

Réseau Sociaux Compétence

Office Compétence